臺灣新竹地方法院民事判決　　　　　　　109年度訴字第857號
原      告  范振銓  
訴訟代理人  張婉娟律師
            邱懷祖律師
複代理人    黃桂香  
被      告  林信男  

上列當事人間請求履行契約事件，本院於民國109年12月7日辯論
終結，判決如下：
    主  文
被告應於原告將和澤電子股份有限公司之壹拾陸萬貳仟股股份移
轉予被告之同時，給付原告新臺幣叁佰貳拾肆萬元暨自民國109
年7月8日起至清償日止，按週年利率5%計算之利息。
原告其餘之訴駁回。
訴訟費用由被告負擔。
本判決第一項於原告以新臺幣壹佰零捌萬元為被告供擔保後得假
執行。 
原告其餘假執行之聲請駁回。
    事實及理由
一、原告主張：
  (一)被告林信男與原告范振銓為多年好友，於民國103年5月13
      日間兩造簽訂投資協議書，約定由原告出資新台幣(下同
      ）300萬元，向被告購買和澤電子股份有限公司(下稱：和
      澤公司）股票15萬股，原告給付股款後，將前揭股票登記
      於其擔任負責人之奇盈科技有限公司（下稱：奇盈公司）
      名下而持有。嗣於同年12月間因和澤公司配發股息1.2萬
      股，故原告透過奇盈公司持有和澤公司股票總計16萬2千
      股(下稱：系爭股票)。又依照該投資協議書第3條規定：
      「承諾約定：甲方承諾至少持股兩年，兩年後若甲方欲出
      脫股票時，限定只可賣回給乙方(即被告）。乙方承諾最
      低以每股原價20元向甲方購回所投資股票。」，準此，若
      原告有意轉讓其持有和澤公司股票，須於持有系爭股票滿
      2年後，由被告以最低每股20元之價格向原告買回其所投
      資和澤公司股票。嗣原告透過奇盈公司持有和澤公司股票
      已逾2年，業已滿足前揭投資協議書約定之回購條件。嗣
      經原告於109年7月6日以郵局存證信函催告被告履行該投
      資協議書第3條規定，並以每股20元之價格向原告買回系
      爭股票，惟迄今仍未獲置理。爰依該投資協議書第3條之
      規定，請求被告買回系爭股份，並給付原告324萬元。
  (二)並聲明：
   １、被告應於原告將和澤公司之162,000股股份移轉予被告之
      同時，給付原告324萬元暨自109年7 月7日起至清償日止
      ，按週年利率5 % 計算之利息。
   ２、原告願供擔保，請准予宣告假執行。
二、被告則以：
    被告為和澤公司之負責人，因和澤公司當時有股東要退股，
    且公司本要上市上櫃前景看好，始會接洽原告參與投資和澤
    公司，並與原告簽立投資協議書，被告承諾和澤公司日後如
    股價不好，被告會跟原告以每股20元買回股票。嗣和澤公司
    被其他廠商積欠兩筆債務款項高達8、9千萬元，已超過和澤
    公司的實收資本額，實和澤公司目前瀕臨破產狀況，惟被告
    仍本於負責之態度繼續經營和澤公司，被告有意跟原告商洽
    本件債務解決事宜，惟希望等到HP與和澤公司的合作案第一
    次開始之後，被告即會主動去找原告洽談看如何處理，且HP
    的合作案有百分之90的機會於兩、三個月後就會有第一次的
    結果。被告認為和澤公司的條件與原告當初簽立投資協議書
    時有差距，被告不應該付給原告到324萬元等語。
三、本院之判斷：
  (一)原告上開主張，業據提出投資協議書、和澤公司持股證明
      書、竹北成功郵局第179號存證信函及回執附卷可稽(詳本
      院卷第17頁至第29頁)，核與原告主張情節相符，復為被
      告不否認有在投資協議書上簽字，足見原告上開主張，要
      非無據。
　(二)又被告雖辯稱：原告當初投資和澤公司之情形與現在有所
      不同，被告不應該付給原告到324萬元云云，惟觀之被告
      係以其自身名義與原告訂立投資協議書，並非代表和澤公
      司與原告簽立投資協議書，核於公司法第167條第1項規定
      ：「公司除依第158條、第167條之1、第186條、第235條
      之1及第317條規定外，不得自將股份收回、收買或收為質
      物。」，而兩造訂立投資協議書時既特別在第三條約定：
      「承諾約定：甲方(註：指原告)承諾至少持股兩年，兩年
      後若甲方欲出脫股票時，限定只可賣回給乙方(註：指被
      告)。乙方承諾最低以原價（NTD20.0元整/股）向甲方購
      回所投資股票。」、第五條約定：「未得他方書面同意，
      任一方不得將本合約之任何權利義務轉讓予第三方，違反
      本項之轉讓無效。」等情，足見兩造在訂立投資協議書時
      已就原告最少持股時間、原告所持股份僅得賣回予被告、
      被告承諾以原告投資當時每股20元價格向原告買回持股等
      事項詳加約定，則被告認其現不應受投資協議書記載之拘
      束，顯與兩造當初訂立上開投資協議書約定情事不符，要
      難採信。
  (三)從而，原告主張其透過奇盈公司自103年5月間起持有和澤
      公司股票已逾2年，業已滿足前揭投資協議書約定之回購
      條件，惟經原告於109年7月6日以郵局存證信函催告被告
      履行上開投資協議書第3條約定，被告均未履行，爰依兩
      造訂立投資協議書第3條之約定，請求被告買回原告持有
      系爭股份，並給付原告324萬元【計算式(16萬2千股x20元
      =324萬元)，及自上開存證信函送達被告翌日即109年7月8
      日至清償日止按年息百分之5計算之利息，為有理由，應
      予准許，逾此範圍之請求，則屬無據，應予駁回。
四、假執行之宣告：
    本件原告陳明願供擔保，聲請宣告假執行，經核原告勝訴部
    份，合於法律規定，爰酌定相當之擔保金額宣告之；原告其
    餘假執行之聲請，因該部分訴之駁回而失所依據，應予駁回
    。
五、本件事證已臻明確，兩造其餘攻擊防禦方法及所提證據，經
    本院斟酌後，認為均不足影響本判決之結果，自無逐一詳予
    論駁之必要，併此敘明。
六、據上論結，原告之訴為一部有理由，一部無理由，爰依民事
    訴訟法第79條、第78條、第390條第2 項 ，判決如主文。
中    華    民    國   109    年    12    月    25    日
                  民事第二庭    法      官  王佳惠
以上正本係照原本作成。
如對本判決上訴，須於判決送達後 20 日內向本院提出上訴狀。
如委任律師提起上訴者，應一併繳納上訴審裁判費。
中    華    民    國   109    年    12    月    25    日
                                書  記  官  黃伊婕